##Riigiteenuste pakett
See on riigiteenuste kaardistamisel tekkivate andmete (https://www.riigiteenused.ee/api/et/all) sisselugmist hõlbustav R-i lisamoodul (pakett).

###Installeerimine

```{r, eval=FALSE}
library(devtools)#kui devtools paketti pole, siis installi see install.packages("devtools")
install_github("RRisto/riigiteenused")
```

###Kasutamine
Hetkel on sisuliselt kaks funktsiooni, mida kasutada:

- andmete sisselugemine laias formaadis (lisaks konverdib JSONIst R-i dataframe'iks):

```{r, eval=FALSE}
library(riigiteenused)
andmedLai=andmedSisse("https://www.riigiteenused.ee/api/et/all")
```

- andmete laiast fromaadist pikaks formaadiks tegemine (eemaldab need muutujad, mis on laias formaadis: "regulatsioon", "objectId", "eluarisyndmus", "kirjeldus","eeltingimus", "jareltingimus", "createdAt","updatedAt", "keel", "osakondyksus", "omanikunimi","omanikutelefon","omanikuemail","konfinfo", "seotuddokumendid", "seisund","muudatustvajav", "aegumisekpv", "funktsioon", "veebiaadress"):

```{r, eval=FALSE}
andmedPikk=andmedPikaks(andmedLai)
```

Pika ja laia andmeformaadi kohta loe siit: http://vita.had.co.nz/papers/tidy-data.pdf

###Probleemid
Probleemide korral kirjuta [siia](https://github.com/RRisto/riigiteenused/issues "https://github.com/RRisto/riigiteenused/issues") 
