##Riigiteenuste pakett
See on riigiteenuste kaardistamisel tekkivate andmete (https://www.riigiteenused.ee/api/et/all või inglise keeles kirjeldatud teenuste andmed https://www.riigiteenused.ee/api/en/all) sisselugemist hõlbustav R-i pakett. Riigiteenuste kaardistamise projekti kohta loe siit: https://github.com/MKM-ITAO/riigiteenused. 

###Installeerimine

```{r, eval=FALSE}
library("devtools")#kui devtools paketti pole, siis installi see install.packages("devtools")
install_github("RRisto/riigiteenused")
```

###Kasutamine
Hetkel on sisuliselt kaks funktsiooni, mida kasutada:

- andmete sisselugemine laias formaadis (lisaks konverdib JSONist R-i dataframe'iks):

```{r, eval=FALSE}
library("riigiteenused")
andmedLai=andmedSisse()
```

Selle juures tasub tähele panna, et muutuja "regulatsioon" jätab listiks, mistõttu, ei saa seda .csv/.txt-na salvestada. Et .csv-na salvestada, tuleb muutuja eemaldada (andmedLai$regulatsioon=NULL).

- andmete laiast fromaadist pikaks formaadiks tegemine (eemaldab need muutujad: "regulatsioon", "objectId", "eluarisyndmus", "kirjeldus","eeltingimus", "jareltingimus", "createdAt","updatedAt", "keel", "osakondyksus", "omanikunimi","omanikutelefon","omanikuemail","konfinfo", "seotuddokumendid", "seisund","muudatustvajav", "aegumisekpv", "funktsioon", "veebiaadress") (tagastab data.table'i/data.frame'i):
```{r, eval=FALSE}
andmedPikk=andmedPikaks(andmedLai)
```

Pika ja laia andmeformaadi kohta loe siit: http://vita.had.co.nz/papers/tidy-data.pdf

Data.table'i kohta loe siit: [https://github.com/Rdatatable/data.table/wiki](https://github.com/Rdatatable/data.table/wiki "https://github.com/Rdatatable/data.table/wiki")

###Probleemid
Probleemide korral kirjuta [siia](https://github.com/RRisto/riigiteenused/issues "https://github.com/RRisto/riigiteenused/issues") 
