##Riigiteenuste pakett
See on riigiteenuste kaardistamisel tekkivate andmete (https://www.riigiteenused.ee/api/et/all või inglise keeles kirjeldatud teenuste andmed https://www.riigiteenused.ee/api/en/all) sisselugmist hõlbustav R-i lisamoodul (pakett). Riigiteenuste kaardistamise projekti kohta loe siit: https://github.com/MKM-ITAO/riigiteenused. 

###Installeerimine

```{r, eval=FALSE}
library("devtools")#kui devtools paketti pole, siis installi see install.packages("devtools")
install_github("RRisto/riigiteenused")
```

###Kasutamine
Hetkel on sisuliselt kaks funktsiooni, mida kasutada:

- andmete sisselugemine laias formaadis (lisaks konverdib JSONist R-i dataframe'iks):

```{r, eval=FALSE}
library("riigiteenused")
andmedLai=andmedSisse("https://www.riigiteenused.ee/api/et/all")
```

Selle juures tasub tähele panna, et muutuja "regulatsioon" jätab listiks, mistõttu, ei saa seda cav/txt-na salvestada. Et csv-na salvestada, tuleb muutuja eemaldada (andmeLai$regulatsioon=NULL).

- andmete laiast fromaadist pikaks formaadiks tegemine (eemaldab need muutujad, mis on laias formaadis: "regulatsioon", "objectId", "eluarisyndmus", "kirjeldus","eeltingimus", "jareltingimus", "createdAt","updatedAt", "keel", "osakondyksus", "omanikunimi","omanikutelefon","omanikuemail","konfinfo", "seotuddokumendid", "seisund","muudatustvajav", "aegumisekpv", "funktsioon", "veebiaadress"):

```{r, eval=FALSE}
andmedPikk=andmedPikaks(andmedLai)
```

Pika ja laia andmeformaadi kohta loe siit: http://vita.had.co.nz/papers/tidy-data.pdf

###Probleemid
Probleemide korral kirjuta [siia](https://github.com/RRisto/riigiteenused/issues "https://github.com/RRisto/riigiteenused/issues") 
