##Riigiteenuste pakett
See on riigiteenuste kaardistamisel tekkivate andmete (https://www.riigiteenused.ee/api/et/all või inglise keeles kirjeldatud teenuste andmed https://www.riigiteenused.ee/api/en/all) sisselugemist hõlbustav R-i pakett. Riigiteenuste kaardistamise projekti kohta loe siit: https://github.com/MKM-ITAO/riigiteenused. 

###Installeerimine

```{r, eval=FALSE}
library("devtools")#kui devtools paketti pole, siis installi see install.packages("devtools")
install_github("RRisto/riigiteenused")
```


###Kasutamine
Hetkel on sisuliselt kaks funktsiooni, mida kasutada:

- andmete sisselugemine laias formaadis (lisaks konverdib JSONist R-i dataframe'iks):

```{r, eval=FALSE}
library("riigiteenused")
andmedLai=andmedSisse()
```

- andmete laiast fromaadist pikaks formaadiks tegemine  (tagastab data.frame'i):
```{r, eval=FALSE}
andmedPikk=andmedPikaks(andmedLai)
```

Pika ja laia andmeformaadi kohta loe siit: http://vita.had.co.nz/papers/tidy-data.pdf

###Probleemid
Probleemide korral kirjuta [siia](https://github.com/RRisto/riigiteenused/issues "https://github.com/RRisto/riigiteenused/issues") 
